【裁判字號】    89,訴,1538
【裁判日期】    891017
【裁判案由】    毒品危害防制條例
【裁判全文】
臺灣板橋地方法院刑事判決                        八十九年度訴字第一五三八號
    公  訴  人  臺灣板橋地方法院檢察署檢察官
    被      告  甲○○
右列被告因違反毒品危害防制條例案件，經檢察官提起公訴（八十九年度偵字第四八
五九號），本院判決如左：
    主  文
甲○○連續施用第一級毒品，累犯，處有期徒刑玖月，扣案之第一級毒品海洛因一包
（驗餘淨重零點零貳公克、包裝重零點肆伍公克）沒收銷燬；又施用第二級毒品，累
犯，處有期徒刑月。應執行有期徒刑拾月，扣案之第一級毒品海洛因一包（驗餘淨
重零點零貳公克、包裝重零點肆伍公克）沒收銷燬。
    事  實
一、甲○○前於民國八十五年間因妨害自由案件，經本院以八十五年度訴字第一八八
    四號判決判處有期徒刑五月確定，復因妨害兵役案件，經台灣高等法院以八十六
    年度上訴字第二二六號判決判處有期徒刑七月，褫奪公權三年確定，嗣經台灣高
    等法院定應執行有期徒刑十月，褫奪公權三年確定，而於八十六年八月二十四日
    縮刑期滿執行完畢。嗣又因施用毒品案件，經台灣桃園地方法院以八十八年度毒
    聲字第六六八四號裁定送勒戒處所觀察、勒戒後，認無繼續施用毒品之傾向，由
    台灣桃園地方法院檢察署檢察官於八十八年十一月二十三日以八十八年度毒偵字
    第六六九號為不起訴處分確定。詎仍不知悔改，明知海洛因及安非他命係毒品危
    害防制條例所明定之第一級、第二級毒品，不得施用及持有，竟基於施用第一級
    毒品之概括犯意，自八十九年六月底某日起至同年七月七日止，連續在台北縣樹
    林市河濱公園內，非法施用第一級毒品海洛因多次；另又基於施用第二級毒品之
    犯意，於八十九年七月五、六日間某時，在台北縣樹林市河濱公園內，非法施用
    第二級毒品安非他命。迄於八十九年七月八日十七時許，在台北縣土城市○○街
    三十四號前為警查獲，並扣得甲○○所有之海洛因一包（驗餘淨重０點０二公克
    、包裝重０點四五公克）。嗣經檢察官聲請本院以八十九年度毒聲字第四四六九
    號裁定送勒戒處所觀察、勒戒後，認有繼續施用毒品之傾向，再經本院於八十九
    年八月九日以八十九年度毒聲字第四七五二號裁定令入戒治處所施以強制戒治一
    年。
二、案經台北縣警察局土城分局報請台灣板橋地方法院檢察署檢察官偵查起訴。
    理  由
一、訊據被告甲○○對於右揭時、地非法施用海洛因及安非他命之事實坦承不諱，而
    其於八十九年七月八日經警採得尿液送驗結果，確呈嗎啡陽性反應及甲基安非他
    命陽性反應，有台灣檢驗科技股份有限公司濫用藥物尿液檢驗報告一紙及法務部
    調查局（89）陸（一）字第89071788號檢驗通知書一紙在卷可稽，復有扣案之海
    洛因一包可證，而該扣案物經法務部調查局檢驗結果確係海洛因，有該局鑑定通
    知書一紙在卷可憑。而被告前因施用毒品案件，經依台灣桃園地方法院以八十八
    年度毒聲字第六六八四號裁定送觀察、勒戒後，認無繼續施用毒品之傾向，由台
    灣桃園地方法院檢察署檢察官於八十八年十一月二十三日以八十八年度毒偵字第
    六六九號不起訴處分確定，有上開不起訴處分書及台灣高等法院檢察署刑案紀錄
    簡覆表在卷為憑。又被告因本件施用毒品案件經本院以八十九年度毒聲字第四四
    六九號裁定送觀察、勒戒後，認有繼續施用毒品傾向之事實，有上開裁定、台灣
    台北看守所附設勒戒處所八十九年八月一日之有無繼續施用毒品傾向證明書各一
    份附卷為證，被告並經本院以八十九年度毒聲字第四七五二號裁定令入戒治處所
    施以強制戒治一年，復有該裁定在卷可佐。本件事證明確，被告犯行堪以認定。
二、核被告所為係犯毒品危害防制條例第十條第一項之施用第一級毒品罪及同條第二
    項之施用第二級毒品罪。被告持有海洛因、安非他命之低度行為，應分別為其施
    用海洛因、安非他命之高度行為所吸收，均不另論罪。其先後多次施用第一級毒
    品海洛因之犯行，時間緊接，犯罪構成要件相同，顯係基於概括犯意為之，為連
    續犯，應依刑法第五十六條之規定論以一罪，並加重其刑。又被告所犯上開連續
    施用第一級毒品及施用第二級毒品二罪間，犯意各別，罪名互異，應分論併罰。
    查被告於八十五年間因妨害自由案件，經本院以八十五年度訴字第一八八四號判
    決判處有期徒刑五月確定，復因妨害兵役案件，經台灣高等法院以八十六年度上
    訴字第二二六號判決判處有期徒刑七月，褫奪公權三年確定，嗣經台灣高等法院
    定應執行有期徒刑十月，褫奪公權三年確定，而於八十六年八月二十四日縮刑期
    滿執行完畢，有台灣高等法院檢察署刑案紀錄簡覆表在卷可按，其受有期徒刑執
    行完畢五年以內，再犯本件有期徒刑以上之罪，為累犯，依刑法第四十七條規定
    加重其刑，其連續施用第一級毒品罪部分並依刑法第七十條之規定遞加重其刑。
    爰審酌被告之犯罪動機、目的、所生危害及犯後態度等一切情狀，分別量處如主
    文所示之刑，並定其應執行之刑。
三、扣案之海洛因一包（驗餘淨重０點０二公克），係查獲之毒品，屬毒品危害防制
    條例所定之違禁物，爰依同條例第十八條第一項前段規定，不問屬於犯人與否，
    沒收銷燬之。
據上論斷，應依刑事訴訟法第二百九十九條第一項，毒品危害防制條例第十條第一項
、第二項、第二十條第三項前段、第十八條第一項前段，刑法第十一條前段、第五十
六條、第四十七條、第五十一條第五款，判決如主文。
本案經檢察官郭緯中到庭執行職務。
中      華      民      國      八十九      年      十    月  二十五    日
                                      台灣板橋地方法院刑事第三庭
                                          法  官  李  幼  妃
右正本證明與原本無異。
如不服本判決，應於判決送達後十日內，向本院提出上訴狀。
                                          書記官  強  梅  芳
中      華      民      國      八十九      年      十    月  二十五    日
附錄本案論罪科刑法條全文
毒品危害防制條例第十條第一項、第二項
施用第一級毒品者，處六月以上五年以下有期徒刑。
施用第二級毒品者，處三年以下有期徒刑。


司法院資訊處製作；財團法人民間司法改革基金會備份。
